臺灣高等法院刑事判決
                                   110年度上訴字第1765號
上  訴  人  
即  被  告  王志良


選任辯護人  陳柏任律師
            王聖傑律師
上列上訴人因毒品危害防制條例案件，不服臺灣新北地方法院10
9年度訴字第1146號，中華民國110年3月24日第一審判決（起訴
案號：臺灣新北地方檢察署109年度偵字第18587號），提起上訴
，本院判決如下：
    主  文
原判決關於附表一編號1部分所處之刑暨應執行刑均撤銷。
王志良犯如附表一編號1 所示之罪，處如附表一編號1 主文欄所
示之刑及沒收。
其他上訴駁回。
第二項撤銷改判與附表一編號2至9上訴駁回部分所處之刑，應執
行有期徒刑肆年拾月。
    事  實
一、王志良明知甲基安非他命、大麻、甲氧基甲基安非他命（MM
    A ）、MDMA、PMA 為毒品危害防制條例所定之第二級毒品，
    愷他命、Ethylone、Eutylone、CMC 、3,4-亞甲基雙氧苯基
    乙基胺戊酮（N-Ethylpentylone）、25B-NBOMe 、4-甲基甲
    基卡西酮、3,4-亞甲基雙氧甲基卡西酮為毒品危害防制條例
    所定之第三級毒品，依法不得販賣，竟仍分別為下列犯行：
  ㈠基於意圖販賣而持有第二、三級毒品之犯意，於民國108年9
    月間某日，向LINE姓名年籍不詳自稱「特別來賓」之成年男
    子（下稱「特別來賓」），購入附表二編號16至18、20至24
    所示之第二級毒品及附表二編號5至9、12至15、19所示之第
    三級毒品後，至伺機販賣而持有。嗣於109年5月27日上午6
    時50分許，為警持原審法院核發之搜索票，至王志良位於新
    北市○○區○○路000號之住處搜索，扣得如附表二所示之第二
    、三級毒品及不含毒品成分之膠囊、破碎藥錠，及為來日供
    販賣毒品所用如附表四編號1所示之物。
  ㈡基於意圖營利販賣第二級毒品之犯意，於上開時地向「特別
    來賓」購毒時，亦同時購入數量不詳之甲基安非他命及大麻
    一批，並分別於附表三所示時間、地點，以附表三所示之價
    格，販賣附表三所示之甲基安非他命、大麻予李泰翔共8 次
    。
二、案經臺北市政府警察局中正第二分局移請臺灣新北地方檢察
    署檢察官偵查起訴。
    理  由
壹、證據能力
    按被告以外之人於審判外之言詞或書面陳述，除法律有規定
    者外，不得作為證據。惟按被告以外之人，於審判外之陳述
    ，雖不符刑事訴訟法第159 條之1 至第159 條之4 之規定，
    而經當事人於審判程序同意作為證據，法院審酌該言詞陳述
    或書面陳述作成時之情況，認為適當者亦得為證據。又當事
    人、代理人或辯護人於法院調查證據時，知有第159條第1項
    不得為證據之情形，而未於言詞辯論終結前聲明異議者，視
    為有前項之同意。刑事訴訟法第159 條之5 第1 項、第2項
    定有明文。本案所涉被告以外之人於審判外所為之陳述及所
    製作之文書，檢察官、被告王志良及其辯護人均未於言詞辯
    論終結前聲明異議，爭執其證據能力，且本院審酌結果，認
    該證據資料製作時之情況，尚無違法不當及證明力明顯過低
    之瑕疵，以之作為證據應屬適當，依上開規定，認該等供述
    證據均具證據能力。又卷內之文書證據，亦無刑事訴訟法第
    159條之4 之顯有不可信之情況與不得作為證據之情形，本
    院審酌上開證據資料製作時之情況，尚無違法不當及證明力
    明顯過低之瑕疵，亦認為以之作為證據應屬適當，是依刑事
    訴訟法第159 條至第159 條之5 規定，所引用之卷證所有證
    據，如下揭所示均有證據能力，合先敘明。
貳、認定事實所憑證據及理由　　
一、上揭犯罪事實，業據被告王志良坦白承認，核與證人李泰翔
    於警詢及偵查中之證詞相符，且有監視器影片擷圖、通訊軟
    體對話紀錄翻拍照片、臺北市政府警察局中正第二分局搜索
    扣押筆錄、扣押物品目錄表、案發現場及扣押物品翻拍照片
    、附表二所列之鑑定書（見他卷第33至43頁、偵卷第39至48
    、59至79、83至93、99至111、176、186至188頁）等事證可
    證，並有附表二所示之第二、三級毒品及販賣毒品所用如附
    表四編號1示之物扣案可佐，足認被告任意性之自白有相當
    之證據可佐，與事實相符而可採信。
二、按販賣第二、三級毒品係違法行為，非可公然為之，且有其
    獨特之販售通路及管道，復無公定價格，容易增減分裝份量
    ，而每次買賣之價量，可能隨時依雙方關係深淺、資力、需
    求量及對行情之認知、來源是否充裕、查緝鬆嚴、購買者被
    查獲時供述購買對象之可能風險評估等，而異其標準，非可
    一概而論，近年來政府為杜絕毒品之氾濫，對於查緝施用及
    販賣毒品之工作，無不嚴加執行，販賣毒品罪又係重罪，設
    若無利可圖，衡情一般持有毒品之人當無輕易將所持有之毒
    品轉售他人而甘冒於再次向他人購買時，被查獲移送法辦並
    受長期自由剝奪危險之理，況不論係以何包裝之毒品，均可
    任意分裝或增減其份量，而每次買賣之價量，亦隨前開因素
    而為機動地調整，因之販賣之利得，除經坦承犯行，或帳冊
    價量均臻明確外，委難察得實情。況被告於原審中供陳：我
    向「特別來賓」購買毒品的時候就是要販賣，剛好遇到這個
    （販賣毒品的）機會，我當時只想要能夠讓父母安享天年（
    見原審卷第112至113、309至310頁），堪認被告係有賺取價
    差之意，係基於營利之意圖而為本案販賣或意圖販賣而持有
    第二、三級毒品行為。　　
三、綜上所述，本案事證明確，被告犯行足以認定，應予依法論
    科。　　
參、論罪
一、按行為後法律有變更者，適用行為時之法律。但行為後之法
    律有利於行為人者，適用最有利於行為人之法律，刑法第2
    條第1項定有明文。被告行為後，毒品條例第4條第2項規定
    ，於109年7月15日修正生效。修正前該條例第4條第2項規定
    ：「製造、運輸、販賣第二級毒品者，處無期徒刑或7年以
    上有期徒刑，得併科新臺幣1千萬元以下罰金。」修正後則
    規定：「製造、運輸、販賣第二級毒品者，處無期徒刑或10
    年以上有期徒刑，得併科新臺幣1千5百萬元以下罰金」，修
    正後之規定法定刑已有提高，顯未較有利於被告，是依刑法
    第2條第1項前段規定，就有關犯行，應適用被告行為時即修
    正前毒品條例第4條第2項規定。
二、按行為人意圖營利而購入毒品後，在尚未尋找買主前，即為
    警查獲，既未對外銷售或行銷，難認其意圖營利而購入毒品
    之行為，與該罪之構成要件實現具有必要關聯性，即非屬著
    手販賣之行為，應僅成立意圖販賣而持有毒品罪(最高法院1
    09年度台上大字第4861號裁定要旨參照)。查：被告雖坦認
    意圖營利購入附表二編號16至18、20至24所示之第二級毒品
    及附表二編號5至9、12至15、19所示之第三級毒品後而持有
    之，然綜觀全卷資料，並無積極證據證明被告有聯繫、尋找
    買主之行為，其既然尚未對外行銷或販售，即為警查獲，依
    上開說明，應論以毒品危害防制條例第5條第2項、第3項之
    意圖販賣而持有第二級、第三級毒品罪。
三、核被告就犯罪事實欄一㈠所為，係犯毒品危害防制條例第5條
    第2項、第3項之意圖販賣而持有第二級、第三級毒品罪及；
    就犯罪事實欄一㈡所為，係犯修正前毒品危害防制條例第4條
    第2項之販賣第二級毒品罪。被告為販賣毒品而持有第二級
    毒品之低度行為，為販賣毒品既遂之高度行為所吸收，不另
    論罪。被告如事實欄一㈠所示之行為，以一行為同時觸犯前
    述2 罪名，為想像競合犯，應依刑法第55條規定，從重論以
    意圖販賣而持有第二級毒品罪。被告事實欄一㈠意圖販賣而
    持有第二級毒品罪及事實欄一㈡販賣第二級毒品罪8罪間，犯
    意各別，行為互殊，應予分論併罰。至起訴書認事實欄一㈠
    就持有附表二編號1至4、25之犯行同係犯毒品危害防制條例
    第5條第2項、第3項之意圖販賣而持有第二、三級毒品罪嫌
    ，尚有誤會，此部分應為事實欄一㈡販賣第二級毒品罪行所
    吸收，併此敘明。
四、按犯第4條至第8條之罪於偵查及審判中均自白者，減輕其刑
    ，修正前毒品危害防制條例第17條第2項定有明文。查被告
    於偵查及審理中就事實欄一㈠、㈡所示1次意圖販賣而持有第
    二級毒品犯行及8次販賣第二級毒品均坦承不諱，均合於修
    正前毒品危害防制條例第17條第2項之規定，應予減輕其刑
    。
五、被告供稱其毒品來源「特別來賓」為紀騏樺，而紀騏樺也坦
    承陳易勤為其女友，陳易勤於另案遭查獲時被扣案之iPhone
    11手機（門號0000000000號，該支手機有使用LINE暱稱「特
    別來賓」與被告對話）為其所使用（見原審卷第257至258頁
    ），與陳易勤於他案警詢及偵查中之證述、前述手機及LINE
    內容翻拍照片、臺北市政府警察局中正第二分局搜索扣押筆
    錄扣押物品目錄表（見原審卷第134至135、163至168、176
    、181至189頁）等事證相符，然而紀騏樺否認有販賣毒品予
    被告，且除被告之指述外，亦無其他客觀事證足以作為補強
    證據，警方也表示並未查獲，有臺北市政府警察局中正第二
    分局110年1月18日北市警中正二分刑字第1103000369號函可
    證（見原審卷第245頁），是此部分自無毒品危害防制條例
    第17條第1項減刑規定之適用。被告另供稱其甲基安非他命
    來源為陳易勤部分，固然經臺灣新北地方檢察署檢察官偵查
    後以109年度偵字第34213號提起公訴，惟該案認定陳易勤販
    賣甲基安非他命予被告之期間為109年4月15日晚上9時許至1
    09年5月16日間（見原審卷第103至107頁），都是在被告附
    表三編號8所示之109年4月15日下午7時58分許最後一次販賣
    犯行之後，足見陳易勤並非被告本案犯行之毒品來源。被告
    雖供稱其於109年4月11日即有向陳易勤購買甲基安非他命，
    並提供原審其與陳易勤於109年4月11日之LINE對話紀錄及被
    告109年4月11日移動軌跡為證（見原審卷第269至275、335
    頁），惟該LINE對話紀錄僅能證明其與陳易勤於109年4月11
    日有碰面，且除被告之指述外，並無其他客觀事證足以作為
    補強證據，檢警就此部分犯行亦未查獲，是此部分亦無毒品
    危害防制條例第17條第1項之適用。
六、被告雖請求依刑法第59條減輕其刑，惟按刑法第59條規定犯
    罪之情狀可憫恕者，得酌量減輕其刑，應就犯罪一切情狀（
    包括第57條所列舉之10款事項），予以全盤考量，審酌其犯
    罪有無可憫恕之事由（即有無特殊之原因與環境，在客觀上
    足以引起一般同情，以及宣告法定低度刑，是否猶嫌過重等
    等），以為判斷。考量被告所犯之販賣第二級毒品既遂罪為
    重大犯罪，直接戕害購毒者身心健康，間接危害社會治安，
    且被告販賣之次數及數量、販賣之所得非少，又遭查獲持有
    甲基安非他命超過1千公克以上，另有愷他命、搖頭丸、大
    麻多種毒品，衡以被告之犯罪情節及其依前述規定減輕後之
    法定刑，難謂有情輕法重之情形，故認無刑法第59條所定犯
    罪之情狀顯可憫恕，認科以最低度刑仍嫌過重之情事，併予
    陳明。
肆、上訴駁回之理由（即犯罪事實欄一㈡部分）
一、原審詳為調查，認被告本案犯罪事實欄一㈡販賣第二級毒品
    犯行罪證明確，適用修正前毒品危害防制條例第4條第2項、
    第17條第2項、第18條第1項前段、第19條第1項，刑法第2條
    第1項前段、第11條、第51條第5款、第38條之1第1項前段、
    第3項，並審酌被告明知第二級毒品，對於國人身心健康及
    社會治安影響甚大，為法律所嚴格管制，竟於附表三所示之
    時間、地點，陸續販賣第二級毒品予李泰翔8次，助長毒品
    之流通，間接危害社會治安，惟其販賣毒品之金額及數量，
    較長期、大量販賣毒品之毒梟而言相對較為輕微，且犯後坦
    承犯行，並積極提供相關事證配合檢警偵辦，又被告受有大
    學畢業之教育程度，從事行銷企劃，月薪4萬5千元，需要扶
    養父親，長期捐款幫助各種社福團體，捐款金額總計305,52
    8元，為被告供述在卷（見偵卷第7頁、原審卷第309頁），
    並有其提出之捐款證明可證等一切情狀，就附表三所示犯行
    ，分別量處3年8月、3年8月、3年8月、3年10月、4年、3年1
    0月、3年8月、4年，另就沒收部分以：扣案如附表二編號1
    至4、25所示之第二級毒品，為被告販賣所剩餘，不問屬於
    犯罪行為人與否，應依毒品危害防制條例第18條第1項前段
    之規定，宣告沒收銷燬。又各次犯罪所得，並未扣案，仍應
    依刑法第38條之1第1項前段、第3項規定，宣告沒收之，於
    全部或一部不能沒收或不宜執行沒收時，追徵其價額（如附
    表一編號2至9原判決主文欄沒收金額所示）。扣案如附表四
    編號1所示之物，為供本案犯罪所用之物，應依毒品危害防
    制條例第19條第1項規定，不問屬於犯罪行為人與否，宣告
    沒收之。至於扣案如附表二編號10至11所示之物，未檢出毒
    品成分；扣案如附表二編號20至22所示之物，已全部鑑驗用
    罄而不復存在；扣案如附表四編號2所示之吸食器具1組，無
    證據足以認定與本案販賣毒品有關，均不宣告沒收，核其認
    事用律均無違誤，量刑及沒收亦屬妥適。
二、被告上訴及辯護意旨主張：原審量刑過重，請求從輕量刑，
    並請依刑法第59條酌減其刑，並應審酌本案是否有毒品危害
    防制條例第17條第1項規定之適用等語。惟本案無刑法第59
    條、毒品危害防制條例第17條第1項規定適用等情狀，業經
    本院審認如上，此部分上訴意旨自屬無據。另按刑之量定，
    本為法院得依職權自由裁量之事項，苟已審酌刑法第57條規
    定之事項，且於法定刑度之內予以量定，客觀上並無明顯濫
    權之情形者，即不容當事人憑其主觀意見，指摘其違法或失
    當。查本案原審量刑時，已以行為人責任為基礎，就刑法第
    57條所定各款科刑輕重應審酌之事項，業於理由欄內具體說
    明，如前所述，顯已斟酌刑法第57條各款事由併被告上訴意
    旨所陳之旨，並基於刑罰目的性之考量、刑事政策之取向以
    及行為人刑罰感應力之衡量等因素而為刑之量定，並未逾越
    法定刑度，亦無違背公平正義之精神，客觀上不生量刑失衡
    之裁量權濫用。從而，被告就此部分提起上訴主張原審量刑
    過重，請求再予減輕，核無理由，應予駁回。　
伍、撤銷改判之理由（即犯罪事實欄一㈠及定執行刑部分）：
    原審經審理結果，認被告就犯罪事實欄一㈠部分之犯罪事證
    明確，而予論罪科刑，固非無見，惟查：被告此部分所為，
    係犯意圖販賣而持有第二級毒品罪，業如前述，原審認定被
    告係犯販賣第二級毒品未遂罪，其認事用法，尚有違誤。被
    告上訴主張供出毒品來源、及量刑過重，請求再予減輕，固
    無足採，惟原判決既有上開可議之處，即屬無可維持，應由
    本院連同其定應執行刑部分撤銷改判。　
陸、量刑及沒收
一、爰以行為人責任為基礎，審酌被告明知毒品對於人體健康戕
    害甚鉅，且其本身即有施用、持有毒品前科紀錄，當知施用
    毒品者容易上癮而戒除不易，政府因而嚴令禁絕毒品之流通
    ，竟向他人購入如附表二編號16至18、20至24所示之第二級
    毒品及附表二編號5至9、12至15、19所示之第三級毒品後，
    意圖販售營利，倘流入市面散布，將危害社會治安及國民健
    康，且助長國內施用毒品歪風，其犯罪情節及所生危害非輕
    ，所為非是，惟念及被告尚未著手販賣即遭員警查獲，已避
    免毒害之蔓延，且被告就此部分亦無任何不法獲利，兼衡被
    告之犯罪動機、目的、手段，暨參以被告坦承犯行之犯後態
    度，自承受有大學畢業之教育程度，從事行銷企劃，月薪4
    萬5千元，需要扶養父親，曾捐助社福團體（金額總計305,5
    28 元，並有其提出之捐款證明可證）（見偵卷第7 頁、原
    審卷第309頁）等一切情狀，量處如主文第2項所示之刑，以
    示警惕。再者，參諸被告於本案販賣毒品、意圖販賣而持有
    毒品之行為態樣、動機大致相同，責任非難重複之程度顯然
    較高；暨刑事政策有意緩和有期徒刑合併執行造成之苛酷，
    刑之科處不僅在於懲罰犯罪行為，更重在矯治犯罪行為人、
    提升其規範意識、回復對法律規範之信賴與恪守等情，原審
    以被告所犯各罪之宣告刑為基礎，於刑法第51條第5款所定
    之外部性界限內，衡酌數罪併合處罰、限制加重刑罰之恤刑
    立法目的，綜合評價各罪類型、關係、法益侵害之整體效果
    ，考量犯罪人個人特質，及以比例原則、平等原則、責罰相
    當原則、重複評價禁止原則為內涵之內部性界限，就撤銷改
    判部分所處之刑與駁回部分所處之刑，定其應執行如主文第
    4項所示。
二、扣案如附表二編號16至18、23至24所示之第二級毒品，為違
    禁物，不問屬於犯罪行為人與否，應依毒品危害防制條例第
    18條第1 項前段之規定，宣告沒收銷燬。扣案如附表二編號
    5 至9 、12至15、19所示之第三級毒品，為亦屬違禁物，應
    依刑法第38條第1 項規定，不問屬於犯罪行為人與否，宣告
    沒收。
據上論斷，應依刑事訴訟法第368條、第369第1項前段、第364條
、第299條第1項前段，判決如主文。
本案經檢察官王宗雄提起公訴，檢察官劉斐玲到庭執行職務。
中　　華　　民　　國　　110 　年　　8 　　月　　25　　日
                  刑事第八庭    審判長法　官  陳世宗
                                      法　官  吳勇毅
                                      法　官  呂寧莉
以上正本證明與原本無異。
如不服本判決，應於收受送達後20日內向本院提出上訴書狀，其
未敘述上訴之理由者並得於提起上訴後20日內向本院補提理由書
（均須按他造當事人之人數附繕本）「切勿逕送上級法院」。
                                      書記官  賴資旻
中　　華　　民　　國　　110 　年　　8 　　月　　26　　日
附錄：本案論罪科刑法條全文
毒品危害防制條例第5條第2項、第3項
意圖販賣而持有第二級毒品者，處5年以上有期徒刑，得併科新
臺幣5百萬元以下罰金。
意圖販賣而持有第三級毒品者，處3年以上10年以下有期徒刑，
得併科新臺幣3百萬元以下罰金。
　　　
附表一（主文）：
編號 犯罪事實 原判決主文欄 本院主文欄 1 事實欄 一㈠所示 王志良犯販賣第二級毒品未遂罪，處有期徒刑參年。扣案如附表二編號16至18、23至24所示之物均沒收銷燬；扣案如附表二編號5 至9 、12至15、19、附表四編號1 所示之物均沒收。 王志良犯意圖販賣而持有第二級毒品罪，處有期徒刑貳年捌月。扣案如附表二編號16至18、23至24所示之物均沒收銷燬；扣案如附表二編號5 至9 、12至15、19之物均沒收。 2 附表三編號1所示 王志良犯販賣第二級毒品罪，處有期徒刑參年捌月。扣案如附表四編號1 所示之物沒收；未扣案之犯罪所得新臺幣肆仟陸佰元沒收，於全部或一部不能沒收或不宜執行沒收時，追徵其價額。 上訴駁回 3 附表三編號2所示 王志良犯販賣第二級毒品罪，處有期徒刑參年捌月。扣案如附表四編號1 所示之物沒收；未扣案之犯罪所得新臺幣伍仟元沒收，於部或一部不能沒收或不宜執行沒收時，追徵其價額。 上訴駁回 4 附表三編號3所示 王志良犯販賣第二級毒品罪，處有期徒刑參年捌月。扣案如附表四編號1 所示之物沒收；未扣案之犯罪所得新臺幣伍仟元沒收，於全部或一部不能沒收或不宜執行沒收時，追徵其價額。 上訴駁回 5 附表三編號4所示 王志良犯販賣第二級毒品罪，處有期徒刑參年拾月。扣案如附表四編號1 所示之物沒收；未扣案之犯罪所得新臺幣壹萬元沒收，於全部或一部不能沒收或不宜執行沒收時，追徵其價額。 上訴駁回 6 附表三編號5所示 王志良犯販賣第二級毒品罪，處有期徒刑肆年。扣案如附表四編號1 所示之物沒收；未扣案之犯罪所得新臺幣壹萬伍仟元沒收，於全部或一部不能沒收或不宜執行沒收時，追徵其價額。 上訴駁回 7 附表三編號6所示 王志良犯販賣第二級毒品罪，處有期徒刑參年拾月。扣案如附表四編號1 所示之物沒收；未扣案之犯罪所得新臺幣壹萬元沒收，於全部或一部不能沒收或不宜執行沒收時，追徵其價額。 上訴駁回 8 附表三編號7所示 王志良犯販賣第二級毒品罪，處有期徒刑參年捌月。扣案如附表四編號1 所示之物沒收；未扣案之犯罪所得新臺幣伍仟元沒收，於全部或一部不能沒收或不宜執行沒收時，追徵其價額。 上訴駁回 9 附表三編號8所示 王志良犯販賣第二級毒品罪，處有期徒刑肆年。扣案如附表二編號1 至4 、25所示之物沒收銷燬；扣案如附表四編號1 所示之物均沒收；未扣案之犯罪所得新臺幣壹萬貳仟元沒收，於全部或一部不能沒收或不宜執行沒收時，追徵其價額。 上訴駁回 
附表二（扣案毒品）：
編號 扣案毒品 鑑定書 1 鑑定書編號1-1 至1-9 、2-1 至2-4 、3 -1、3-2 、4-1 至4-16、5-1 至5-6 、7 -1至7-13白色晶體，驗得含第二級毒品甲基安非他命成分（驗前總淨重869.76公克、驗前總純質淨重896.79公克、驗餘淨重896.68公克） 內政部警政署刑事警察局109 年9月14日刑鑑字第1090058643號 2 鑑定書編號6-1 淡黃色晶體，驗得含第二級毒品甲基安非他命成分（驗前淨重22.99 公克、驗前純質淨重22.30 公克、驗餘淨重22.90 公克） 同上鑑定書 3 鑑定書編號8-1 至8-13、9-1 均為黃色晶體，驗得含第二級毒品甲基安非他命成分（驗前總淨重237.92公克、驗前總純質淨重233.16公克、驗餘淨重237.85公克） 同上鑑定書 4 鑑定書編號9-2 深黃色晶體，驗得含第二級毒品甲基安非他命成分（驗前淨重2.80公克、驗前純質淨重2.71公克、驗餘淨重2.67公克） 同上鑑定書 5 鑑定書編號16-1白色晶體，驗得含第三級毒品愷他命成分（驗前淨重1.01公克、驗前純質0.99淨重公克、驗餘淨重0.95公克） 同上鑑定書 6 鑑定書編號10-1至10-22 白色晶體，驗得含愷他命成分（驗前總淨重90.01 公克、驗前總純質淨重89.10 公克、驗餘淨重89.94 公克） 同上鑑定書 7 鑑定書編號11棕/ 淡黃色晶體，驗得含愷他命成分（驗前淨重0.63公克、驗前純質淨重0.57公克、驗餘淨重0.57公克） 同上鑑定書 8 鑑定書編號12棕色晶體，驗得含愷他命成分（驗前淨重10.29 公克、驗前純質淨重9.77公克、驗餘淨重10.22 公克） 同上鑑定書 9 鑑定書編號A 深黃色破碎藥錠，驗得含第三級毒品Ethylone、CMC 成分（驗前淨重0.36公克、驗前純質淨重0.21公克、全部鑑驗用罄） 同上鑑定書 10 鑑定書編號B 紅/ 粉紅色膠囊內含紅棕色粉末，未檢出常見毒品成分 同上鑑定書（此部分不宣告沒收） 11 鑑定書編號C 外黑色內白色破碎藥錠，淨重0.81公克、餘重0.25公克，未檢出常見毒品成分 同上鑑定書（此部分不宣告沒收） 12 鑑定書編號D 藍色圓形藥錠，驗得含第三級毒品Eutylone成分（驗前總淨重6.09公克、驗前總純質淨重4.14公克、驗餘淨重5.78公克） 同上鑑定書 13 鑑定書編號E 深藍色六角形藥錠，驗得含第三級毒品3,4-亞甲基雙氧苯基乙基胺戊酮（N-Ethylpentylone）、微量第三級毒品25B-NBOMe （驗前總淨重26.20 公克、3,4-亞甲基雙氧苯基乙基胺戊酮驗前總純質淨重8.90公克、驗餘淨重25.92 公克） 同上鑑定書 14 鑑定書編號F 紅棕色六角形藥錠，驗得含第三級毒品3,4-亞甲基雙氧苯基乙基胺戊酮（N-Ethylpentylone）、微量第三級毒品25B-NBOMe （驗前總淨重48.25 公克、3,4-亞甲基雙氧苯基乙基胺戊酮驗前總純質淨重15.92 公克、驗餘淨重47.97 公克） 同上鑑定書 15 鑑定書編號G 粉紅色圓形藥錠，驗得含第三級毒品3,4-亞甲基雙氧苯基乙基胺戊酮（N-Ethylpentylone）、微量第三級毒品25B-NBOMe （驗前總淨重1.32公克、驗前純質淨重0.54公克、驗餘淨重1.06公克） 同上鑑定書 16 鑑定書編號H 黃色心形藥錠，驗得含第二級毒品甲氧基甲基安非他命（MMA ）成分（驗前總淨重27.48 公克、驗前總純質淨重13.19 公克、驗餘總淨重27.19 公克） 同上鑑定書 17 鑑定書編號I 粉紅色破碎藥錠，驗得含第二級毒品MDMA、微量甲基安非他命成分（驗前總淨重0.30公克、MDMA驗前總純質淨重0.13公克、驗餘淨重0.04公克） 同上鑑定書 18 鑑定書編號J 螢光橘紅色破碎藥錠，驗得含第二級毒品MDMA成分（驗前總淨重0.24公克、驗前總純質淨重0.15公克、驗餘淨重0.01公克） 同上鑑定書 19 鑑定書編號K 粉紅色圓形藥錠，驗得含第三級毒品4-甲基甲基卡西酮、3,4-亞甲基雙氧甲基卡西酮成分（驗前總淨重1.11公克、4-甲基甲基卡西酮驗前總純質淨重0.04公克、3,4-亞甲基雙氧甲基卡西酮驗前總純質淨重0.11公克、驗餘淨重0.90公克） 同上鑑定書 20 鑑定書編號L 藍綠色破碎藥錠，驗得含第二級毒品PMA 成分（驗前總淨重0.32公克、驗前總純質淨重0.07公克、全部鑑驗用罄） 同上鑑定書（此部分不宣告沒收） 21 鑑定書編號M 淺灰綠色破碎藥錠，驗得含第二級毒品MDMA、微量甲基安非他命、第三級毒品愷他命成分（驗前總淨重0.16公克、驗前MDMA總純質淨重0.07公克、愷他命純質淨重小於1 公克、全部鑑驗用罄） 同上鑑定書（此部分不宣告沒收） 22 鑑定書編號N 螢光綠色破碎藥錠，驗得含第二級毒品MDMA、微量甲基安非他命（驗前總淨重0.07公克、MDMA驗前總純質淨重0.02公克、全部鑑驗用罄） 同上鑑定書（此部分不宣告沒收） 23 鑑定書編號O 淺綠色破碎藥錠，驗得含第二級毒品MDMA成分（驗前總淨重0.40公克、驗前總純質淨重0.27公克、驗餘淨重0.08公克） 同上鑑定書 24 鑑定書編號P 淺墨綠色破碎藥錠，驗得含第二級毒品MDMA成分（驗前總淨重0.23公克、驗前總純質淨重0.13公克、驗餘淨重0.02公克） 同上鑑定書 25 鑑定書編號1 、3-7 深綠色乾燥植株6 袋（淨重48.3470 公克、驗餘淨重48.3462 公克）、編號2 黃綠色乾燥植株1 袋（淨重8.0590公克、驗餘淨重8.0480公克）、編號8 綠色乾燥碎屑1 袋（淨重0.1970公克、驗餘淨重0.1780公克）均為第二級毒品大麻 交通部民用航空局航空醫務中心109 年6 月1日航藥鑑字第0000000號毒品鑑定書 
附表三（販賣第二級毒品給李泰翔）：
編號 販賣時間、地點 販賣甲基安非命重量、價格 1 109 年2 月22日下午1 時53分、新北市○○區○○路0 段000 號（永寧捷運站3 號出口） 甲基安非他命3 公克、4,600 元 2 109 年3 月6 日晚上10時16分、新北市○○區○○路0 段000 號（永寧捷運站3 號出口） 甲基安非他命3 公克、5千元 3 109 年3 月12日晚上7 時34分、新北市○○區○○路0 段000 號（永寧捷運站3 號出口） 甲基安非他命3 公克、5千元 4 109 年3 月18日晚上9 時25分、新北市○○區○○路0 段000 號（永寧捷運站3 號出口） 甲基安非他命7 公克、1萬元 5 109 年3 月25日晚上8 時40分、新北市○○區○○路0 段000 號（永寧捷運站3 號出口） 甲基安非他命10公克、1萬5千元 6 109 年3 月31日晚上8 時54分、新北市○○區○○路0 段000 號（永寧捷運站3 號出口） 甲基安非他命7 公克、1萬元 7 109 年4 月7 日晚上9 時35分、新北市○○區○○路0 段000 號（永寧捷運站3 號出口） 甲基安非他命3 公克、5千元 8 109 年4 月15日晚上7 時58分、新北市○○區○○路0 段000 號（永寧捷運站3 號出口） 甲基安非他命7 公克、1萬元；大麻1公克、2千元 
附表四（其餘扣案物品）：
編號 品名 1 牛皮紙袋9 個、未使用之禮品盒18個、禮品袋4 個、紙盒4 個、已使用之禮品盒13個、電子磅秤1 臺、行動電話1支（含0000000000號SIM 卡1 張、記憶卡1 張）、小分裝袋1 批（約200 個）、大分裝袋1 批（約150 個） 2 吸食器具1 組